【裁判字號】    96,審訴,1193
【裁判日期】    970215
【裁判案由】    毒品危害防制條例
【裁判全文】
臺灣桃園地方法院刑事判決            96年度審訴字第1193號
公  訴  人  臺灣桃園地方法院檢察署檢察官
被      告  甲○○
指定辯護人  本院公設辯護人  陳瑞明
上列被告因毒品危害防制條例案件，經檢察官提起公訴（96年度
毒偵字第4967號），嗣被告於準備程序進行中為有罪之陳述，經
本院合議庭裁定由受命法官獨任進行簡式審判程序後，聲請改依
協商程序而為判決，本院判決如下：
    主  文
甲○○施用第一級毒品，累犯，處有期徒刑捌月，扣案之海洛因
壹包（毛重零點肆公克，因鑑驗使用零點零貳公克）連同包裝袋
壹只沒收銷燬之；又施用第二級毒品，累犯，處有期徒刑月。
應執行有期徒刑拾月，扣案之海洛因壹包（毛重零點肆公克，因
鑑驗使用零點零貳公克）連同包裝袋壹只沒收銷燬之。
    事實及理由
一、本件被告所犯係死刑、無期徒刑或最輕本刑為三年以上有期
    徒刑以外之罪，其於準備程序中就被訴事實為有罪之陳述，
    經本院告知簡式審判程序之旨，並聽取公訴人、被告及辯護
    人之意見後，爰依刑事訴訟法第273 條之1 第1 項規定合議
    裁定由受命法官獨任進行簡式審判程序。
二、被告甲○○前於民國90年間，因違反毒品危害防制條例案件
    ，經本院以91年度易字第47號判決判處有期徒刑7 月確定，
    復於92年間，因違反毒品危害防制條例案件，經臺灣宜蘭地
    方法院以92年度訴字第98號判決判處有期徒刑1 年2 月確定
    ，經接續執行，而於93年10月7 日縮短刑期假釋出監，所餘
    刑期付保護管束，至94年3 月8 日假釋期滿，未經撤銷假釋
    ，其未執行之刑，視為已執行完畢（構成累犯）。
三、甲○○前於89年間因施用毒品案件，經本院以89年度毒聲字
    第1618號裁定送觀察、勒戒後，認無繼續施用毒品傾向，於
    89年3 月23日釋放出所，並經臺灣桃園地方法院檢察署檢察
    官以89年度毒偵字第1555號不起訴處分確定；復於同年間，
    因施用毒品案件，經本院以89年度毒聲字第7534號裁定送觀
    察、勒戒後，認有繼續施用毒品傾向，經本院以89年度毒聲
    字第7911號裁定令入戒治處所施以強制戒治（該次施用毒品
    犯行，經本院以90年度壢簡字第174 號判決判處有期徒刑4
    月確定），嗣因強制戒治屆滿3 月，其成效經評定合格，經
    本院裁定停止戒治，所餘戒治期間付保護管束，而甲○○於
    停止戒治付保護管束期間，又因施用毒品案件，經本院以90
    年度毒聲字第4290號裁定撤銷停止戒治，至91年6 月1 日戒
    治期滿；再於91年間，因施用毒品案件，經本院以91年度毒
    聲字第3207號裁定令入戒治處所施以強制戒治，嗣因強制戒
    治屆滿3 月，其成效經評定合格，經臺灣宜蘭地方法院以92
    年度毒聲字第660 號裁定停止戒治，所餘戒治期間付保護管
    束，至93年1 月9 日因毒品危害防制條例修正報結。詎仍未
    戒除毒癮，於前開強制戒治執行完畢5 年內，明知海洛因、
    安非他命為毒品危害防制條例第2 條第2 項第1 款、第2 款
    所規定之第一級毒品、第二級毒品，不得施用、持有，竟基
    於施用第一級毒品海洛因之犯意，於96年8 月31日某時，在
    其桃園縣平鎮市○○路239 巷39弄4 號住處，以摻入香菸內
    吸食之方式施用第一級毒品海洛因1 次；另於同日某時，基
    於施用第二級毒品安非他命之犯意，在上揭住處以吸食器吸
    取煙霧方式施用第二級毒品安非他命1 次。嗣於96年8 月31
    日凌晨3 時45分許，在桃園縣平鎮市○○路297 巷口為警查
    獲，並扣得海洛因1 包（毛重0.4 公克，因鑑驗使用0.02公
    克）連同包裝袋1 只。案經桃園縣政府警察局平鎮分局報告
    臺灣桃園地方法院檢察署檢察官偵查起訴。
四、證據名稱：
  (一)被告於本院準備程序中之自白。
  (二)台灣檢驗科技股份有限公司濫用藥物尿液檢驗報告與桃園縣
    政府警察局平鎮分局被採尿人尿液暨毒品真實姓名與編號對
    照表、台灣檢驗科技股份有限公司濫用藥物檢驗報告各1 紙
    附卷可稽。
  (三)扣案之海洛因1 包（毛重0.4 公克，因鑑驗使用0.02公克）
    連同包裝袋1 只可資佐證。
五、本件經檢察官與被告於審判外達成協商之合意且被告已認罪
    ，其合意內容為：就其施用第一級毒品部分，被告願受科刑
    範圍為有期徒刑8 月，就其施用第二級毒品部分，被告願受
    科刑範圍為有期徒刑3 月，應執行有期徒刑10月。經查，上
    開協商合意並無刑事訴訟法第455 條之4 第1 項所列情形之
    一，檢察官聲請改依協商程序而為判決，本院爰不經言詞辯
    論，於協商合意範圍內為協商判決，合予敘明。
六、扣案之海洛因1 包（毛重0.4 公克，因鑑驗使用0.02公克）
    連同包裝袋1 只，經送台灣檢驗科技股份有限公司鑑定結果
    ，確含海洛因成分，有台灣檢驗科技股份有限公司濫用藥物
    檢驗報告1 紙在卷可稽，應依毒品危害防制條例第18條第1
    項前段規定，沒收銷燬之；包裹第一級毒品海洛因之包裝袋
    與前開毒品無從完全剝離，併依毒品危害防制條例第18條第
    1 項前段規定，沒收銷燬之。
七、應適用之法條：刑事訴訟法第273 條之1 第1 項、第455 條
    之4 第2 項、第455 條之8 ，毒品危害防制條例第10條第1
    項、第2 項、第18條第1 項前段，刑法第11條、第47條第1
    項、第51條第5 款。
八、本判決除有刑事訴訟法第455 條之4 第1 項第1 款、第2 款
    、第4 款、第6 款、第7 款所定情形之一，或違反同條第2
    項規定者外，不得上訴。
九、如不服本件判決，得自收受判決送達之日起10日內，向本院
    提出上訴書狀，上訴於第二審法院。
本案經檢察官鄭堤升到庭執行職務。
中    華    民    國    97    年    2     月    15    日
                  刑事庭    法  官  徐  培  元
以上正本證明與原本無異。
                            書記官  楊  美  慧
中    華    民    國    97    年    2     月    15    日
附錄本件論罪科刑法條：
毒品危害防制條例第10條
施用第一級毒品者，處六月以上五年以下有期徒刑。
施用第二級毒品者，處三年以下有期徒刑。


司法院資訊處製作；財團法人民間司法改革基金會備份。
